臺灣板橋地方法院刑事判決　　　　　　　96年度訴字第3468號
公　訴　人　臺灣板橋地方法院檢察署檢察官
被　　　告　甲○○
　　　　　　　　　　（現另案於臺灣臺北監獄臺北分監執行）
上列被告因違反毒品危害防制條例案件，經檢察官提起公訴（96
年度毒偵字第6692、6780號），被告於本院準備程序進行中就被
訴事實為有罪之陳述，經本院合議庭裁定由受命法官獨任進行簡
式審判程序，判決如下：
    主  文
甲○○施用第一級毒品，處有期徒刑捌月，減為有期徒刑肆月。
扣案之海洛因（合計淨重零點參肆公克）沒收銷燬之；扣案包裝
上開海洛因之外包裝袋貳個，沒收之。又施用第一級毒品，處有
期徒刑捌月，減為有期徒刑肆月。扣案之海洛因（淨重零點肆壹
公克）沒收銷燬之；扣案包裝上開海洛因之外包裝袋壹個，沒收
之。應執行有期徒刑柒月；扣案之海洛因（合計淨重零點參肆公
克、淨重零點肆壹公克）沒收銷燬之；扣案包裝上開海洛因之外
包裝袋共參個，沒收之。
    事  實
一、甲○○前因施用毒品案件，經臺灣彰化地方法院裁定送觀察
    、勒戒後，認有繼續施用毒品傾向，經該院以90年度毒聲字
    第752 號裁定令入戒治處所施以強制戒治，後再經該院以90
    年度毒聲字第3890號裁定停止戒治，所餘戒治期間付保護管
    束，於民國90年10月29日停止戒治出所，交付保護管束至91
    年2 月20日期滿未經撤銷而以已執行完畢論，並由臺灣彰化
    地方法院檢察署檢察官於91年3 月6 日以91年度戒毒偵字第
    200 號為不起訴處分確定。詎猶不思悛悔，(一)基於施用第一
    級毒品海洛因之犯意，於上開強制戒治執行完畢後5 年內之
    95年8 月31日凌晨，在其位於彰化縣花壇鄉○○村○○路
    191 巷47號住處，以將第一級毒品海洛因摻入香菸吸食之方
    式，施用第一級毒品海洛因1 次。嗣於同日凌晨2 時10分許
    ，在彰化縣花壇鄉○○村○○街510 號前為警查獲，並扣得
    海洛因2 包（合計淨重0.34公克）。(二)復另基於施用第一級
    毒品海洛因之犯意，於上開強制戒治執行完畢後5 年內之95
    年10月18日晚間8 時至9 時間，在上址住處，以將第一級毒
    品海洛因摻入香菸吸食之方式，施用第一級毒品海洛因1 次
    。嗣於翌日下午3 時30分許，在彰化縣花壇鄉○○村○○路
    ○ 段38巷口為警查獲，並扣得海洛因1 包（淨重0.41公克）
    。
二、案經彰化縣警察局彰化分局、田中分局報請臺灣彰化地方法
    院檢察署呈請臺灣高等法院檢察署檢察長令轉臺灣板橋地方
    法院檢察署檢察官偵查起訴。本院於準備程序進行中，被告
    就被訴事實為有罪之陳述，經告知被告簡式審判程序之旨，
    並聽取當事人之意見後，裁定進行簡式審判程序。
    理  由
一、上揭犯罪事實，業經被告甲○○於本院準備程序及審理中坦
    承不諱，並有海洛因2 包（合計淨重0.34公克）、海洛因1
    包（淨重0.41公克）扣案可資佐證；而被告經警於95年8 月
    31日、95年10月19日採集其尿液檢體送驗結果，均呈嗎啡陽
    性反應，亦有彰化縣警察局委託檢驗尿液代號與真實姓名對
    照認證單、詮昕科技股份有限公司95年9 月1 日報告編號00
    000000號濫用藥物尿液檢驗報告、詮昕科技股份有限公司95
    年10月27日報告編號5A200136號濫用藥物尿液檢驗報告各1
    紙在卷可稽；又95年8 月31日扣案之白色粉末2 包，經送請
    法務部調查局鑑定結果，均含第一級毒品海洛因成分，合計
    淨重0.34公克，有法務部調查局95年9 月22日調科壹字第09
    523017640 號鑑定書1 紙在卷可按，另95年10月19日扣案之
    白色粉末1 包，經送請法務部調查局鑑定結果，含第一級毒
    品海洛因成分，淨重0.41公克，亦有法務部調查局95年11月
    19日調科壹字第09523037070 號鑑定書1 紙附卷可佐，足認
    被告之自白與事實相符，洵堪採為認定事實之依據，事證明
    確，被告犯行已堪認定。此外，被告前因施用毒品案件，經
    臺灣彰化地方法院裁定送觀察、勒戒後，認有繼續施用毒品
    傾向，經該院以90年度毒聲字第752 號裁定令入戒治處所施
    以強制戒治，後再經該院以90年度毒聲字第3890號裁定停止
    戒治，所餘戒治期間付保護管束，於90年10月29日停止戒治
    出所，交付保護管束至91年2 月20日期滿未經撤銷而以已執
    行完畢論，並由臺灣彰化地方法院檢察署檢察官於91年3 月
    6 日以91年度戒毒偵字第200 號為不起訴處分確定等情，有
    臺灣高等法院被告前案紀錄表1 份在卷可考，被告於上開強
    制戒治執行完畢釋放後，5 年內再犯本件施用毒品犯行，應
    依法論科。
二、核被告甲○○就犯罪事實(一)、(二)所為，均係犯毒品危害防制
    條例第10條第1 項之施用第一級毒品罪。其施用第一級毒品
    海洛因前後持有第一級毒品海洛因之低度行為，應為施用之
    高度行為所吸收，均不另論罪。又被告所犯上開2 罪間，犯
    意各別，應予分論併罰。爰審酌被告前已因施用毒品案件經
    送強制戒治，仍不能戒除毒癮，再次漠視法令禁制而犯本罪
    ，顯見其戒除毒癮之意志薄弱，惟念其犯後坦承犯行，態度
    尚佳，且施用毒品所生危害，實以自戕身心健康為主，對於
    他人生命、身體、財產等法益，尚無明顯而重大之實害等一
    切情狀，分別量處如主文所示之刑，以示懲儆。又「中華民
    國九十六年罪犯減刑條例」業經總統於96年7 月4 日公布，
    於同年7 月16日施行，被告實行本件犯罪之時間均係在96年
    4 月24日以前，復無中華民國九十六年罪犯減刑條例所列不
    予減刑之情形，應依同條例第2 條第1 項第3 款之規定，就
    所受宣告之有期徒刑各減其刑期2 分之1 ，並定其應執行之
    刑，以示懲儆。又扣案之海洛因（合計淨重0.34公克），屬
    查獲之第一級毒品，不問屬於犯人與否，均應依毒品危害防
    制條例第18條第1 項前段之規定，併予宣告沒收銷燬之；而
    包裝上開毒品之外包裝袋2 個，為被告所有，供本件犯罪事
    實(一)所示施用毒品犯罪所用之物，業經被告供承在卷，爰依
    刑法第38條第1 項第2 款之規定，併予宣告沒收之。另扣案
    之海洛因（淨重0.41公克），屬查獲之第一級毒品，不問屬
    於犯人與否，均應依毒品危害防制條例第18條第1 項前段之
    規定，併予宣告沒收銷燬之；而包裝上開毒品之外包裝袋1
    個，為被告所有，供本件犯罪事實(二)所示施用毒品犯罪所用
    之物，亦經被告供承在卷，爰依刑法第38條第1 項第2 款之
    規定，併予宣告沒收之。
據上論斷，應依刑事訴訟法第273 條之1 第1 項、第299 條第1
項前段，毒品危害防制條例第10條第1 項、第18條第1 項前段，
刑法第11條、第51條第5 款、第38條第1 項第2 款，中華民國九
十六年罪犯減刑條例第2 條第1 項第3 款、第7 條、第10條第1
項，判決如主文。
本案經檢察官陳佳宏到庭執行職務。
中　　華　　民　　國　　96　　年　　10　　月　　26　　日
                      刑事第十六庭  法  官    曾淑娟
以上正本證明與原本無異。
如不服本判決應於送達後10日內向本院提出上訴狀。
                                    書記官    林伯文
中　　華　　民　　國　　96　　年　　10　　月　　26　　日
附錄本案論罪科刑法條：
毒品危害防制條例第10條
施用第一級毒品者，處 6 月以上 5 年以下有期徒刑。
施用第二級毒品者，處 3 年以下有期徒刑。
